【裁判字號】    98,易,416
【裁判日期】    981022
【裁判案由】    竊盜等
【裁判全文】
臺灣宜蘭地方法院刑事判決               98年度易字第416號
公  訴  人  臺灣宜蘭地方法院檢察署檢察官
被      告  戊○○
上列被告因竊盜等案件，經檢察官提起公訴（98年度偵字第3120
號），本院判決如下：
    主  文
戊○○犯侵占離本人持有物罪，處罰金新台幣伍仟元，如易服勞
役，以新台幣壹仟元折算壹日。
戊○○於民國九十八年六月七日犯竊盜罪，累犯，處有期徒刑肆
月，如易科罰金，以新台幣壹仟元折算壹日，扣案之鑰匙貳把沒
收；又於民國九十八年六月三十日犯竊盜罪，累犯，處有期徒刑
月，如易科罰金，以新台幣壹仟元折算壹日，扣案之鑰匙貳把
沒收。應執行有期徒刑陸月，如易科罰金，以新台幣壹仟元折算
壹日，扣案之鑰匙貳把沒收。
    事  實
一、戊○○前因竊盜案件，經本院於民國92年7月24日，以92年
    度宜簡字第144號刑事判決判處有期徒刑6月確定；另因施用
    毒品案件，經本院於92年7月24日，以92年度訴字第228號刑
    事判決判處有期徒刑8月確定；又因施用毒品案件，經本院
    於92年11月17日，以92年度易字第280號刑事判決判處有期
    徒刑6月確定；復因竊盜案件，經本院於92年12月22日，以9
    2年度易字第343號刑事判決判處有期徒刑7月確定；另因侵
    占案件，經本院於94年6月24日，以94年度易字第149號刑事
    判決判處有期徒刑10月確定。上開有期徒刑6月、8月、6月
    、7月、10月，經本院以94年度聲字第457號裁定定應執行刑
    有期徒刑2年10月，於95年8月21日執行完畢出監。
二、詎戊○○猶不知悔改，竟為下列行為：
  (一)於98年6月7日前之98年6月初某日時，在宜蘭縣宜蘭市○段
    ○路高架橋下草叢拾獲己○○所有、前於97年10月30日上午
    8時在宜蘭縣宜蘭市○○路239號發現遭竊之車牌號碼OIB-63
    1號重型機車車牌1面，竟意圖為自己不法所有，將之侵占入
    己。
  (二)於98年6月7日凌晨1時5分許，前往宜蘭縣宜蘭市○○路○段
    222巷39弄20號，以其所有之自備鑰匙竊取甲○○所有之車
    牌號碼PPR-878號重型機車，得手後即換掛上開OIB-631號重
    型機車車牌，並供己騎乘代步使用。
  (三)於98年6月30日上午6時許，前往宜蘭縣五結鄉○○路22巷28
    號，以其所有之自備鑰匙竊取丁○○持有之車牌號碼JJ3-16
    8號重型機車，得手後供己騎乘代步使用。嗣於98年7月1日
    晚間6時30分許，始經警於宜蘭縣壯圍鄉○○路○段7巷2號
    查獲戊○○，並扣得其所有自備鑰匙2把。
三、案經宜蘭縣政府警察局礁溪分局報請臺灣宜蘭地方法院檢察
    署檢察官偵查起訴。
    理  由
一、訊據被告戊○○於本院審理中，對於前開犯罪事實二(一)之侵
    占離本人持有物犯行及犯罪事實二(二)之竊盜犯行均坦承不諱
    ，惟矢口否認有犯罪事實二(三)之竊盜犯行，並辯稱：JJ3-16
    8號機車不是伊偷的，在警察局時因為有吃美沙冬，所以意
    識不清，警察說也不差這一條，伊才會承認是伊偷的云云。
    經查：
  (一)關於前開犯罪事實二(一)、(二)，業據被害人己○○於警、偵訊
    中證述其所有之OIB-631號車牌前於97年10月30日遭竊之事
    實，及被害人甲○○於警、偵訊中證述其所有之車牌號碼PP
    R-878號機車於98年6月7日凌晨遭竊之事實。嗣後前開OIB-6
    31號車牌懸掛於車牌號碼PPR-878號機車上，而為警在宜蘭
    縣壯圍鄉○○路○段第一公墓查獲，有現場照片4幀在卷可佐
    ，復有被害人己○○、甲○○出具之贓物認領保管單附卷可
    參，是被告此部分之自白核與事實相符，應堪採信。
  (二)關於前開犯罪事實二(三)，業據被害人丁○○於警訊中證述其
    使用之車牌號碼JJ3-168號機車遭竊之事實，有宜蘭縣政府
    警察局車輛尋獲電腦輸入單1紙在卷可佐。而被告前於警訊
    中坦承此部分之竊盜犯行，惟於本院審理中翻異前詞，改稱
    並無竊取車牌號碼JJ3-168號機車云云。依證人即查獲員警
    陳照欽於本院審理中證稱：之前看到被告騎乘1輛贓車，7月
    1日下午4時左右伊在被告家埋伏，結果被告坐計程車回來，
    伊就上前，被告說沒有錢給計程車，說要跟父親要錢，結果
    被告趁機把OIB-631的車子騎走，伊又繼續在被告家埋伏，
    及通知乙○○○及張朝雄警員來支援，被告當天晚上6、7點
    回來，被告用走的回來，被告在收拾東西，及把東西放在外
    面的腳踏車，他們覺得被告可能要跑，就上前去詢問被告，
    之後他們跟被告說，有民眾檢舉，他們知道OIB-631停在哪
    裡，跟被告說不要狡辯，被告帶他們去對面公墓取車，他們
    將被告帶回礁溪分局忠孝派出所偵訊的時候，偵訊當中有民
    眾打電話進來，是張朝雄警員接的，說有1部紅色機車停在
    家門口，懷疑是贓車，同事乙○○○過去查證，伊繼續偵訊
    被告，後來同事張朝雄警員叫伊出來，說有1部紅色JJ3-168
    機車停在壯濱路3段，就是被告家附近，伊跟被告提有部機
    車在他家附近，是被告自己說是不是紅色機車，同事乙○○○還在路途中，還沒有到現場，伊也不知道車牌號碼、廠牌
    、顏色為何，當時伊就懷疑，伊對被告說要是他偷的，或者
    他知道是朋友偷的，被告承認是他偷的，被告承認是他偷後
    ，伊再去查證電腦，並且請被害人過來等語（參見本院卷第
    43至45頁98年10月8日審判筆錄）；另證人乙○○○於本院
    審理中證稱：承辦員警陳照欽偵訊被告中，有民眾打電話來
    ，是值班警員接的，說在被告家附近有1部機車很可疑，是
    值班同仁叫伊過去，過去之前已經知道車牌號碼，車子廠牌
    、顏色都不知道，陳照欽正在偵訊被告，伊就直接趕到現場
    ，伊也不知道2件案子是關連的，趕到現場看到機車，機車
    停在壯濱路3段，就是被告家附近，伊當場用隨身電腦查，
    確實是贓車，伊把該車騎乘回派出所等語（參見本院卷第45
    、46頁98年10月8日審判筆錄）。依前開宜蘭縣政府警察局
    車輛尋獲電腦輸入單所載，本件被害人丁○○於竊案後係向
    宜蘭縣政府警察局羅東分局五結分駐所報案，而非本件查獲
    員警所屬之宜蘭縣政府警察局礁溪分局忠孝派出所。而綜以
    前開證人陳照欽、乙○○○之證述，車牌號碼JJ3-168號機
    車尋獲之過程，起初為民眾因發覺住家前有可疑車輛而向忠
    孝派出所報案，乙○○○於前往現場察看時，丙○○○○另
    因被告涉嫌竊取車牌號碼PPR-878號機車訊問被告，關於乙○○○前往查證之情形並不知悉，而於訊問被告過程中，在
    未提示相關資料下，被告即主動供承車輛之特徵，及進而承
    認竊取該車牌號碼JJ3-168號機車，是被告於審理中辯稱並
    無竊取車牌號碼JJ3-168號機車，要屬卸責之詞，不足採信
    。
  (三)綜上所述，本件事證明確，被告前開侵占、竊盜犯行堪以認
    定，應依法論科。
二、核被告關於犯罪事實二(一)所為，係犯刑法第337條侵占離本
    人持有物罪；關於犯罪事實二(二)、(三)所為，均係犯刑法第32
    0條第1項竊盜罪。被告所犯上開3罪，犯意各別，行為互殊
    ，應予分論併罰。查被告前因竊盜案件，經本院以92年度宜
    簡字第144號刑事判決判處有期徒刑6月確定，另因施用毒品
    案件，經本院以92年度訴字第228號刑事判決判處有期徒刑8
    月確定，又因施用毒品案件，經本院以92年度易字第280號
    刑事判決判處有期徒刑6月確定，復因竊盜案件，經本院以9
    2年度易字第343號刑事判決判處有期徒刑7月確定，另因侵
    占案件，經本院以94年度易字第149號刑事判決判處有期徒
    刑10月確定，上開有期徒刑6月、8月、6月、7月、10月，經
    本院以94年度聲字第457號裁定定應執行刑有期徒刑2年10月
    ，於95年8月21日執行完畢出監，有卷附臺灣高等法院被告
    前案紀錄表可按，其受有期徒刑之執行完畢，5年內再犯法
    定刑有期徒刑以上之上開竊盜罪2罪，為累犯，均依法加重
    其刑。而關於前開犯罪事實二(三)竊盜犯行部分，於丙○○○○詢問之初，尚不知悉車牌號碼JJ3-168號確為遭竊之機車
    ，係被告主動供承竊取該機車，此據證人丙○○○○證述在
    卷，爰依刑法第62條前段自首之規定減輕其刑，而被告此部
    分之竊盜犯行同時有上開加重減輕事由，依刑法第71條第1
    項規定先加後減之。爰審酌被告為圖自身便利，而擅自竊取
    他人機車供己使用，並為避免犯行遭發現，竟將拾獲之車牌
    懸掛於竊得之機車上以掩人耳目，依其犯罪之動機、目的、
    手段、犯罪所生損害，及犯罪後之態度等一切情狀，就其所
    犯上開3罪分別量處如主文所示之刑，並就有期徒刑部分定
    應執行刑，及就罰金部分諭知易服勞役之折算標準與就有期
    徒刑部分諭知易科罰金之折算標準，以示懲儆。扣案之鑰匙
    2把，係屬被告所有，且供其竊盜犯行所用之物，依法宣告
    沒收。
據上論斷，應依刑事訴訟法第299條第1項前段，刑法第320條第
1項、第337條、第47條第1項、第62條前段、第41條第1項前段、
第8項、第42條第3項前段、第51條第5款、第38條第1項第2款，
刑法施行法第1條之1第1項、第2項前段，判決如主文。
本案經檢察官陳嘉瑜到庭執行職務
中    華    民    國    98    年    10    月    22    日
                  刑事第四庭法  官  辜漢忠
以上正本證明與原本無異。
如不服本判決應於收受送達後十日內向本院提出上訴書狀，並應
敘述具體理由；其未敘述上述理由者，應於上訴期間屆滿後二十
日內向本院補提理由書(均須按他造當事人之人數附繕本)「切勿
逕送上級法院」。
                            書記官  許麗汝
中    華    民    國    98    年    10    月    23    日
附錄本案論罪科刑法條：
刑法第320條第1項
意圖為自己或第三人不法之所有，而竊取他人之動產者，為竊盜
罪，處5年以下有期徒刑、拘役或5百元以下罰金。
刑法第337條
意圖為自己或第三人不法之所有，而侵占遺失物、漂流物或其他
離本人所持有之物者，處5百元以下罰金。


司法院資訊處製作；財團法人民間司法改革基金會備份。
